臺灣士林地方法院民事裁定
111年度聲字第197號
聲  請  人  華南商業銀行股份有限公司
法定代理人  黃俊智  
訴訟代理人  王宸銘  
上列聲請人與相對人優儷室有限公司間請求清償借款事件（本院
111年度訴字第1435號），聲請人聲請為相對人選任特別代理人
，本院裁定如下：
    主  文
選任陳雅筑律師於本院一百一十一年度訴字第一四三五號清償借
款事件，為被告優儷室有限公司之特別代理人。
酌定本件選任特別代理人之酬金為新臺幣壹萬元。
聲請人應於本裁定送達日起七日內，預納選任特別代理人代為訴
訟所需律師酬金新臺幣壹萬元。
    理  由
一、聲請意旨略以：聲請人向相對人起訴請求清償借款，惟相對
    人優儷室有限公司原法定代理人廖美玲業已死亡，而無法定
    代理人，爰依民事訴訟法第51條第1項規定，聲請為相對人
    選任該訴訟事件之特別代理人等語。
二、按對於無訴訟能力人為訴訟行為，因其無法定代理人或其法
    定代理人不能行代理權，恐致久延而受損害者，得聲請受訴
    法院之審判長，選任特別代理人；選任特別代理人所需費用
    ，及特別代理人代為訴訟所需費用，得命聲請人墊付；法院
    或審判長依法律規定，為當事人選任律師為特別代理人或訴
    訟代理人者，其律師之酬金由法院酌定之；，民事訴訟法第
    51條第1項、第5項、第77條之25第1項分別定有明文。
三、經查：聲請人起訴請求相對人公司清償借款，經本院以111
    年度訴字第1435號事件受理在案；而相對人公司原法定代理
    人廖美玲業於民國111年6月1日死亡，有戶籍資料在卷可稽
    （見本院卷第8頁），是聲請人主張相對人公司之原法定代
    理人不能行使職權，堪信真實。經本院依臺北律師公會官方
    網站上「臺北律師公會願任法院指定相關職務名冊」之特別
    代理人名冊共計127名律師中，隨機抽選並詢問陳雅筑律師
    ，其是否有擔任本件特別代理人之意願，業據陳雅筑律師陳
    報其有意願擔任本件特別代理人，且無涉及利益衝突或違反
    律師倫理等語（見本院卷第28頁）。從而，本院認選任陳雅
    筑律師為相對人之特別代理人，依其法律專業，應可保障相
    對人之訴訟權益，自屬適當。另依民事訴訟法第51條第5項
    、第77條之25第1項規定，並參酌司法院所定「法院選任律
    師及第三審律師酬金核定支給標準」第4條第1項第1款規定
    ，審酌本件聲請人請求清償借款事件之繁雜程度，依職權酌
    定本件選任特別代理人之酬金為新臺幣1萬元，並命聲請人
    墊付所需費用如主文第2項、第3項所示。
四、爰裁定如主文。
中　　華　　民　　國　　111 　年　　11　　月　　9 　　日
                  民事第三庭法　官  陳菊珍
以上正本係照原本作成。
如對本裁定抗告，應於裁定送達後10日內向本院提出抗告狀，並
繳納抗告費新臺幣1,000 元。
中　　華　　民　　國　　111 　年　　11　　月　　9 　　日
                            書記官　曹永瑄